臺灣嘉義地方法院民事判決
111年度嘉小字第806號
原      告  龔信誠  

被      告  黃順聖  

上列當事人間請求侵權行為損害賠償事件，原告就本院111年度
嘉交簡字第491號過失傷害案件提起刑事附帶民事訴訟，經本院
刑事庭以111年度嘉交簡附民字第37號裁定移送前來，本院於民
國111年10月5日言詞辯論終結，判決如下：
    主      文
被告應給付原告新臺幣28,600元，及自民國111年6月22日起至清
償日止，按年息百分之5計算之利息。
原告其餘之訴駁回。
訴訟費用新臺幣1,000元，其中新臺幣458元由被告負擔，餘由原
告負擔。
本判決第1項得假執行。但被告如以新臺幣28,600元為原告預供
擔保，得免為假執行。
    事實及理由
壹、程序事項
    被告經合法通知，未於言詞辯論期日到場，且核無民事訴訟
    法第386條各款所列情形，爰依原告之聲請，由其一造辯論
    而為判決。
貳、實體事項
一、原告主張：
(一)被告於民國110年12月23日晚間6時55分許，無照騎乘車牌號
    碼000-0000號普通重型機車，沿嘉義縣新港鄉縣157線道路
    由西往東方向行駛，行經上開路段與台37線道路之交岔  路
    口時，原應注意汽車行駛時，應依燈光號誌指示，而依當時
    天候晴、夜間有照明、柏油路面乾燥、無缺陷、無障礙物、
    視距良好等情況，並無不能注意之情事，竟疏未注意及此，
    貿然闖越紅燈穿越上述路口，適有原告騎乘車牌號碼000-00
    00號普通重型機車（下稱系爭機車），沿台37線道路由北往
    南方向行駛至上述交岔街口，見狀煞避不及，被告所騎乘之
    機車前車頭與原告所騎乘之機車前車頭因而發生碰撞，並使
    原告受有下背部大片挫擦傷、右足踝挫傷腫脹、右食指挫傷
    腫脹甲下出血之傷害。原告為此請求系爭機車損害新臺幣（
    下同）62,400元，並因受傷無法工作，醫師建議休三個禮拜
    ，受有工資損害31,500元（計算式：1,500×21＝31,500）。
(二)並聲明：1.被告應賠償原告93,000元，並自刑事附帶民事訴
    訟起訴狀送達之翌日起至清償日止，按年息百分之5計算之
    利息。2.前項判決，請准供擔保宣告假執行。3.訴訟費用由
    被告負擔。
二、被告未於言詞辯論期日到場，亦未提出書狀作何聲明或陳述
    。
三、本院之判斷：　　
(一)原告主張被告騎乘機車闖紅燈之過失行為與原告騎乘系爭機
    車發生擦撞，致原告受有前揭傷害，系爭機車亦有損壞之事
    實，業據其提出陽明醫院乙種診斷證明書及合德機車行估價
    單為據（見附民卷第7至11頁），而被告上開過失傷害犯行
    ，業經本院刑事庭以111年度交簡字第491號刑事簡易判決被
    告汽車駕駛人無駕駛執照駕車因過失傷害人，處拘役50日，
    如易科罰金，以1,000元折算1日在案，有本院111年度交簡
    字第491號刑事判決在卷可參。而被告對於原告主張之事實
    ，已於相當時期受合法通知，未到場爭執，亦未提出任何書
    狀或證據資料加以爭執。是本院綜合上開事證，認原告主張
    之上開事實，堪信為真實。
(二)按因故意或過失，不法侵害他人之權利者，負損害賠償責任
    ；不法侵害他人之身體或健康者，對於被害人因此喪失或減
    少勞動能力或增加生活上之需要時，應負損害賠償責任。民
    法第184條第1項前段及第193條第1項分別定有明文。查本件
    被告前揭騎乘機車闖紅燈之過失行為致生本件車禍事故，原
    告並因此受有前開傷害，且系爭機車亦受有損害，堪認被告
    上開過失行為與原告所受損害間，有相當因果關係，且應由
    被告負全部過失責任。因此，原告依據侵權行為之法律關係
    請求被告賠償所受損害，自屬有據。
(三)原告請求系爭機車車損部分：
　　按依民法第196條請求賠償物被毀損所減少之價額，固得以
    修復費用為估定之標準，但以必要者為限（如修理材料以新
    品換舊品，應予折舊），最高法院77年度第9次民事庭會議
    決議㈠、80年度台上字第2476號判決意旨可資參照。準此，
    損害賠償既係在填補被害人所受之損害，使其回復應有狀態
    ，並不使之另外受利，故被害人修理材料以新品換舊品者，
    自應予以折舊。原告主張系爭機車受損支出機車修理費用62
    ,400元均為零件費用，業據原告自陳在卷（見本院卷第44頁
    ），且提出合德機車行估價單為證(見附民卷第9頁)，依上
    開說明，計算零件材料之損害賠償數額時，應扣除折舊部分
    始屬合理。依行政院所頒固定資產耐用年數表及固定資產折
    舊率表，機械腳踏車之耐用年數為3年，依平均法計算其折
    舊結果（即以固定資產成本減除殘價後之餘額，按固定資產
    耐用年數表規定之耐用年數平均分攤，計算折舊額），每年
    折舊率為3分之1，並參酌營利事業所得稅查核準則第95條第
    6項規定「固定資產提列折舊採用定率遞減法者，以1年為計
    算單位，其使用期間未滿1年者，按實際使用之月數相當於
    全年之比例計算之，不滿1月者，以1月計」，原告所有系爭
    機車出廠日為民國108年11月，迄系爭事故發生時即110年12
    月23日，已使用2年2個月，則零件扣除折舊後之修復費用估
    定為62,400元【計算方式：1.殘價＝取得成本÷(耐用年數+1)
    即62,400÷(3+1)≒15,600（小數點以下四捨五入）；2.折舊
    額 ＝(取得成本－殘價)×1/（耐用年數）×（使用年數）即(62
    ,400-15,600) ×1/3×（2+2/12）≒33,800（小數點以下四捨
    五入）；3.扣除折舊後價值＝（新品取得成本-折舊額）即62
    ,400-33,800＝28,600】，據此，本件機車折舊後零件修復費
    用為28,600元，故原告得請求之金額為28,600元。原告逾此
    範圍之請求，為無理由，應予駁回。
(四)原告雖主張因本件車禍傷勢受有三個禮拜不能工作之損失31
    ,500元云云，然觀諸原告所提出之陽明醫院乙種診斷證明書
    上僅記載「宜繼續門診治療兩週」等語（見附民卷第7頁）
    ，而未見有因本件傷勢應休養三個禮拜之相關醫囑，且原告
    亦未提出其他事證證明其因本件傷勢而不能工作之情形，故
    原告此部分請求無理由，應予駁回。
四、綜上所述，原告基於侵權行為法律關係，請求被告給付28,6
    00元，及自刑事附帶民事訴訟起訴狀送達之翌日即111年6月
    22日起至清償日止（見附民卷第13頁），按年息百分之5計
    算之利息，為有理由，應予准許。逾此範圍之請求，則為無
    理由，應予駁回。
五、本判決原告勝訴部分，係適用小額程序所為被告敗訴之判決
    ，依民事訴訟法第436條之20規定，應依職權宣告假執行。
    併依同法第392條第2項規定，依職權宣告被告如為原告預供
    擔保，得免為假執行。至於原告雖陳明願供擔保請准宣告假
    執行，然此僅為促請法院注意之性質，爰不另為准駁之諭知
    。另原告其餘之請求既經駁回，則原告就該部分所為假執行
    之聲請，即失所依附，應併予駁回。
六、本件原告提起刑事附帶民事訴訟，由本院刑事庭依刑事訴訟
    法第504條第1項之規定裁定移送前來，依同條第2項規定，
    原告就過失傷害部分之請求，依法免徵第一審裁判費，原告
    就機車修理費部分之請求，依法應徵裁判費1,000元，依民
    事訴訟法第79條及同法第436條之19條第1項規定，確定本件
    訴訟費用額為第一審裁判費1,000元，應由兩造依其勝敗比
    例分擔，即被告負擔458元，餘由原告負擔。
中　　華　　民　　國　　111 　年　　10　　月　　19　　日
                  臺灣嘉義地方法院嘉義簡易庭
                                  法　官　陳寶貴
以上正本係照原本作成。
如對本判決上訴，須於判決送達後20日內向本庭（嘉義市○○路
000○0號）提出上訴狀（均須按他造當事人之人數附繕本）。如
委任律師提起上訴者，應一併繳納上訴審裁判費。
民事訴訟法第436條之24第2項規定：對小額程序之第一審裁判之
上訴或抗告，非以其違背法令為理由，不得為之。
中　　華　　民　　國　　111 　年　　10　　月　　19　　日
                                  書記官  江靜盈